【裁判字號】    97,易,60
【裁判日期】    970131
【裁判案由】    竊盜
【裁判全文】
臺灣桃園地方法院刑事判決                97年度易字第60號
公  訴  人  臺灣桃園地方法院檢察署檢察官
被      告  乙○○
上列被告因竊盜案件，經檢察官提起公訴（97年度偵字第1014號
），被告於準備程序期日就被訴事實為有罪陳述，經本院裁定進
行簡式審判程序，茲判決如下：
    主  文
乙○○竊盜，累犯，處有期徒刑壹年，並應於刑之執行前，令入
勞動場所強制工作參年。扣案鑰匙壹支沒收。
    事  實
一、乙○○前於民國90年間因犯竊盜罪，經本院以90年度桃簡字
    第768 號判處有期徒刑2 月確定；復於90年間再犯竊盜罪，
    經臺灣板橋地方法院以90年度板簡字第1934號判處有期徒刑
    5 月確定；又於91年間因犯竊盜罪，經本院以91年度易字第
    1098號判處有期徒刑10月確定；又於93年間因犯竊盜罪，經
    本院以93年度簡字第8 號判處有期徒刑6 月確定；又於93年
    間因犯竊盜罪，經本院以93年度簡字第431 號判處有期徒刑
    6 月確定；又於94年間因犯竊盜罪，經本院以93年度桃簡字
    第1504號判處有期徒刑6 月確定；又於95年間因犯竊盜罪，
    經本院以95年度桃簡字第1780號判處有期徒刑6 月確定；又
    於95年間因犯竊盜罪，經臺灣板橋地方法院以95年度易字第
    1441號判處有期徒刑1 年確定，並應於刑之執行前，令入勞
    動場所強制工作3 年，後經減刑為應執行有期徒刑6 月，並
    於96年10月13日縮刑期滿執行完畢；再於96年間因犯竊盜罪
    ，經本院以96年度桃簡字第3161號判處有期徒刑6 月。
二、乙○○仍未知警惕，竟意圖為自己不法之所有，於96年12月
    10日上午7 時30分許，在桃園縣桃園市○○路391 號前，見
    甲○○所有車牌號碼SEW-676 號機車停放於該處，即以其所
    有鑰匙1 支予以發動竊取之，得手後作為代步工具之用。嗣
    於97年1 月6 日上午8 時20分許，乙○○騎乘上開機車行經
    桃園縣蘆竹鄉○○路○段628 號前，為警攔檢而查獲，並扣
    得上開鑰匙1 支。
三、案經桃園縣政府警察局送請臺灣桃園地方法院檢察署檢察官
    偵查起訴。
    理  由
一、再按本案被告乙○○所犯係死刑、無期徒刑或最輕本刑為3
    年以上有期徒刑以外之罪，其於本院準備程序期日中就被訴
    事實為有罪之陳述，經本院告知簡式審判程序之旨，並聽取
    當事人意見後，由本院依刑事訴訟法第273 條之1 第1 項規
    定裁定進行簡式審判程序，附此敘明。
二、上開犯罪事實，業據被告乙○○迭於警詢、偵查中及本院審
    理中坦承不諱，核與被害人甲○○於警訊中所述情節相符（
    偵查卷第15頁），並有搜索、扣押筆錄、扣押物品目錄表、
    贓物認領保管單、採證照片3 張、車籍查詢- 基本資料詳細
    畫面1 紙等件及扣案鑰匙1 支可資佐證（偵查卷第17、20、
    21 、22 、23、26頁），足認被告自白確與事實相符，堪以
    採信。本案事證明確，被告犯行洵堪認定，應依法論罪科刑
    。
三、核被告所為，係犯刑法第320 條第1 項之竊盜罪。又被告有
    上開前案科刑紀錄，其於有期徒刑執行完畢後5 年內再故意
    犯本件有期徒刑以上之罪，為累犯，應依刑法第47條第1 項
    規定加重其刑。爰審酌被告年值青壯竟不思以正常途徑取得
    財物，平日素行不良，並兼衡其犯罪動機、目的、犯罪情節
    、犯罪所生損害，贓物價值、被告犯後態度等一切情狀，量
    處如主文所示之刑。扣案鑰匙1 支，係被告所有供犯本件竊
    盜罪所用之物，業據被告供述明確，應依刑法第38條第1 項
    第2 款規定宣告沒收。
四、另按保安處分係針對受處分人將來之危險性所為之處置，以
    達教化、治療之目的，為刑罰之補充制度。我國現行刑法採
    刑罰與保安處分雙軌制，係在維持行為責任之刑罰原則下，
    為協助行為人再社會化之功能，以及改善行為人潛在之危險
    性格，期能達成根治犯罪原因、預防犯罪之特別目的。是保
    安處分中之強制工作，旨在對嚴重職業性犯罪及欠缺正確工
    作觀念或無正常工作因而犯罪者，強制其從事勞動，學習一
    技之長及正確之謀生觀念，使其日後重返社會，能適應社會
    生活。竊盜犯贓物犯保安處分條例第3 條第1 項規定：「18
    歲以上之竊盜犯、贓物犯，有犯罪之習慣者，得於刑之執行
    前，令入勞動場所強制工作」，即係本於保安處分應受比例
    原則之規範，使保安處分之宣告，與行為人所為行為之嚴重
    性、行為人所表現之危險性及對於行為人未來行為之期待性
    相當之意旨而制定，而由法院視行為人之危險性格，決定應
    否令入勞動處所強制工作，以達預防之目的。查被告於90年
    間、91年間、93年間、94年間、95年間、96年間曾多次因竊
    盜案件遭判刑、執行，而其最近一次之竊盜案件刑期甫於96
    年10月13日執行完畢，惟被告於執行完畢出獄後，又於96年
    12月9 日再犯竊盜罪，經本院以96年度桃簡字第3161號判處
    有期徒刑6 月，然被告於前案犯罪後，旋於96年12月10日再
    犯本件竊盜案件，已如前述，其顯有犯罪之習慣甚明，若僅
    藉由刑之執行已不足以徹底根絕其惡性，爰依竊盜犯贓物犯
    保安處分條例第3 條第1 項、第4 條、第5 條第1 項前段之
    規定，併予諭知應於刑之執行前令入勞動場所強制工作3 年
    ，以資警惕。
據上論斷，應依刑事訴訟法第273 條之1 第1 項、第299 條第1
項前段，刑法第320 條第1 項、第47條第1 項、第38條第1 項第
2 款，刑法施行法第1 條之1 第1 項、第2 項前段，竊盜犯贓物
犯保安處分條例第3 條第1 項、第4 條、第5 條第1 項前段，判
決如主文。
本案經檢察官翁偉玲到庭執行職務。
中    華    民    國    97    年    1     月    31    日
                  刑事第七庭    法  官  劉為丕
上正本證明與原本無異。
如不服本判決，應於判決送達後10日內向本院提出上訴狀（應附
繕本），上訴於臺灣高等法院。
                                書記官  顏美惠
中    華    民    國    97    年    2     月    1     日
附錄本案論罪科刑法條：
中華民國刑法第320條
（普通竊盜罪、竊佔罪）
意圖為自己或第三人不法之所有，而竊取他人之動產者，為竊盜
罪，處5 年以下有期徒刑、拘役或5 百元以下罰金。
意圖為自己或第三人不法之利益，而竊佔他人之不動產者，依前
項之規定處斷。
前二項之未遂犯罰之。


司法院資訊處製作；財團法人民間司法改革基金會備份。
